臺灣苗栗地方法院民事裁定　　　　　　100年度簡聲抗字第2號
抗　告　人　邱雪妹
相　對　人　凱秀園汽車旅館有限公司
法定代理人　謝受光
上列當事人間停止強制執行事件，抗告人對於中華民國100 年5
月31日本院苗栗簡易庭100 年度聲字第32號裁定提起抗告，本院
裁定如下：
    主    文
抗告駁回。
抗告費用由抗告人負擔。
    理    由
一、抗告意旨略以：
(一)、抗告人前經本院98年度司執字第10004 號強制執行事件，拍
    定取得執行債務人謝富炫所有坐落苗栗縣銅鑼鄉○○段703
    地號土地( 下稱系爭土地) 及其上77建號、未辦保存登記之
    暫編145 建號建物( 下稱系爭建物) 之所有權，抗告人即聲
    請執行點交系爭建物，經本院以100 年度司執聲字第17強制
    執行事件( 下稱系爭執行事件) 受理在案，嗣相對人提起第
    三人異議之訴（本院100 年度苗簡字第202 號），並聲請停
    止系爭執行事件之強制執行，經原審法院裁定相對人以新臺
    幣( 下同) 77500 元供擔保後，系爭執行事件，上開第三人
    異議之訴事件判決確定、和解或撤回起訴前應暫予停止。
(二)、惟依下列說明，原審裁定尚有未洽：
１、本院98年度司執字第10004 號強制執行事件，其拍賣公告已
    註明「建物點交，其餘不點交」，抗告人聲請點交者亦僅系
    爭建物，並不包括系爭土地在內，負責承辦系爭執行事件之
    司法事務官，於執行現場亦表示僅點交系爭建物，不點交系
    爭土地。至於系爭土地部分，抗告人另以本院100 年度苗簡
    字第198 號起訴請求返還土地在案。
２、依相對人即原審程序之聲請人所提出之租賃契約書所載，其
    標的為「坐落苗栗縣銅鑼鄉○○段703 地號之南側土地」，
    系爭建物並不包括在內，系爭建物所在之北側土地亦不括在
    內，是系爭建物並非系爭租賃契約效力所及，縱使相對人所
    提之系爭租賃關係確係存在，並獲勝訴判決確定，其效力亦
    不及於抗告人所聲請點交之系爭建物。
３、原審裁定酌定擔保金額之依據為相對人所提出系爭租賃契約
    書所載租金額為每月2500元，然上開租金額為系爭土地南則
    之租金，並不包括系爭土地北側、東側、西側及系爭建物之
    租金，故擔保金額過低，無法擔保抗告人因系爭執行事件停
    止執行而受之損害。系爭土地北側、東側、西側各側之每月
    租金額，與系爭土地南側同為2500元，連同系爭建物之每月
    租金3000元，合計每月之租金額為13000 元，以尚餘租期2
    年7月計算 ，抗告人所受之損害須403000元始能擔保。
(三)、聲明：１、原裁定廢棄，相對人於第一審之聲請駁回。２、
    第一審程序費用及抗告程序費用均由相對人負擔。
二、經查：
(一)、系爭執行事件之執行標的物，與相對人所提起前揭第三人異
    議之訴之標的物，是否相同？暨相對人可否排除系爭執行事
    件之強制執行？為前揭第三人異議之訴之受訴法院於該事件
    之本案實體判斷事項，而本件停止強制執行之事項，本院僅
    就相對人之主張作形式上審查，自無法以抗告人主張之上開
    實體上事由作為駁回相對人聲請停止強制執行之依據。原審
    法院依職權調閱上揭執行卷宗及第三人異議之訴事件卷宗審
    究後，認相對人停止執行之聲請於法尚無不合，應予准許，
    經核並無違誤之處。
(二)、又原審法院審酌相對人即原審聲請人於前開異議之訴事件起
    訴狀所附與第三人謝富炫之系爭租賃契約書，其就上揭土地
    租用期間至民國102 年12月31日為止，尚餘2 年7 個月，約
    定租金為每月2,500 元，可供作為收益數額之參考；又上揭
    強制執行事件暫時停止後，可能因此延後執行程序之期間，
    最長應不超過2 年10個月（第1 審簡易程序事件之辦案期限
    為10個月，簡易事件第2 審程序之辦案期限為2 年，合計為
    2 年10個月），是相對人即原審聲請人所主張尚餘之租賃期
    間，尚未超過本件之法定辦案期間，應以其尚餘之租賃期間
    2 年7 個月（即31個月）租金總額，計算相對人因此可能受
    到之損害；是相對人因停止執行可能發生之損害應為77,500
     元 （2,500 元×31＝77,500元），因而酌定本件停止執行
    之供擔保金額為77,500元。而相對人於本件主張其承租之標
    的與系爭執行事件之標的相同，抗告人則主張相對人承租之
    標的與系爭執行事件之標的不同，此一實體上之爭執，非本
    院之形式審查程序所能審究，已如前述，原審法院以相對人
    主張之標的及所附之租賃契約書內載之租金額，為形式上審
    查，酌定上開擔保金，亦無不合。且抗告人自陳其拍定系爭
    建物及系爭土地之價額為0000000 元，而以本金0000000 元
    及現行二年至三期郵政定期儲金利率百分之1 點415 計算，
    2 年7 個月之收益亦低於原審法院所酌定之上開擔保金
    77,500 元 ，亦不足為原審法院所定擔保金過低之論據。
(三)、綜上所述，原審所為之裁定並無違誤，抗告意旨請求廢棄原
    裁定，為無理由，應予駁回。
三、據上論結，本件抗告無理由，爰依強制執行法第30條之1，
    民事訴訟法第436條之1第1項、第3項、第495條之1第1項、
    第449條第1項、第95條、第78條，裁定如主文。
中    華    民    國  100     年    9     月    28    日
                  民事庭  審判長法  官  宋  國  鎮
                                法  官  顏  苾  涵
                                法  官  羅  永  安
以上正本係照原本作成。
本裁定不得抗告。
中    華    民    國  100     年    9     月    28    日
                                書記官  張  哲  豪